# 关于关联方的清理

提问人：cherishfei 时间：2018-03-15 10:06:29
陈版及各位大侠： 公司A的控股股东B持有其55%股权， 2015 年 6 月份A为了解决同业竞争，将其 4 家子公司D股权全部转让给了B；
2015 年 8 月，B将持有A的55%股权全部转让给A公司的员工持股平台C，转让后A公司控股股东变更为C。 2015 年 6 月A处置子公司后，因客户需求产品类别原因，子公司D仍会向A购买商品，也会向A销售部件。请问：自 15 年 6 月后原子公司D是否仍认定为关联方，或者说处置后，多长时间后可以不认定为关联方？谢谢

回答人：chenyiwei
参考上海、深圳证券交易所股票上市规则（两者此方面规定一致，以上交所为例）：
10.1.6 具有以下情形之一的法人或其他组织或者自然人，视同上市公司的关联人： （一）根据与上市公司或者其关联人签署的协议或者作出的安排，在协议或者安排生效后，或在未来十二个月内，将具有第10.1.3条或者第10.1.5条规定的情形之一； （二）过去十二个月内，曾经具有第10.1.3条或者第10.1.5条规定的情形之一。
这是对“历史关联人”和“潜在关联人”的界定。参照该规定，自 2015 年 6 月后 12 个月内，原子公司D仍认定为关联方。

提问人：cherishfei 时间：2018-03-16 08:08:19
多谢陈版！ 1 、按照这个规定，确实应该认定为关联方，但三板公司是否适用这个管理办法呢？按照三板公司信息披露细则第三十五条 挂牌公司的关联方及关联关系包括《企业会计准则第 36 号-关联方披露》规定的情形，以及挂牌公司、主办券商或全国股转公司根据实质重于形式原则认定的情形。 2 、如果认定为关联方的话，那 12 个月后仍有交易，需要继续按关联方披露么？谢谢

回答人：chenyiwei
关键是恰当把握“实质重于形式”这个兜底条款。